# 同一控制下反向吸收合并，集团长投如何计量？

提问人：ylhr83ylhr83天天 时间：2020-05-22 12:33:09
上市公司甲控制下属二级地产公司乙，初始投资成本 10 亿元，持股比例80%。二级地产公司乙控股下属A、B、C、D子公司，同时二级地产公司乙控制另一个上市公司丙。现进行集团内重组，由上市公司丙发行股份反向吸收合并二级地产公司乙，交易完成后，二级地产公司乙注销，下属A、B、C、D,变为上市公司丙的二级公司，上市公司甲仍控制重组后的上市公司丙，持股比例70%或90%。问题：重组前，上市公司对二级地产公司乙方持股80%，成本 10 亿元。重组后，乙注销，上市公司甲对上市公司丙的长投初始投资成本该如何计量？适用哪个准则条款？是否按通过非货币性资产交换取得的长期股权投资按非货币性交换准则进行处理？

回答人：chenyiwei
对公司甲，如你所述，按通过非货币性资产交换取得的长期股权投资按非货币性交换准则进行处理。由于是实现非上市资产证券化，所以在个别报表层面，该交易可能可以具有商业实质。